臺灣板橋地方法院刑事判決　　　　　　 100年度訴字第2883號
公　訴　人　臺灣板橋地方法院檢察署檢察官
被　　　告　郭美娟
上列被告因違反毒品危害防制條例案件，經檢察官提起公訴(100
年度偵字第28917 號），被告於準備程序中就被訴事實為有罪之
陳述，經本院合議庭裁定由受命法官獨任進行簡式審判程序，並
判決如下：
    主  文
郭美娟持有第二級毒品純質淨重二十公克以上，處有期徒刑捌月
。扣案甲基安非他命拾柒包（驗餘含袋重拾肆點陸捌玖捌公克
）、甲基安非他命殘渣袋個（內有甲基安非他命殘渣，量微無
法秤重），沒收銷燬之。扣案玻璃球貳個、吸食器壹組、電子磅
秤壹台，均沒收。
    事  實
一、郭美娟前因施用毒品，經本院以89年度毒聲字第3431號裁定
    送勒戒處所觀察、勒戒，於民國89年8 月1 日執行完畢，認
    無繼續施用毒品之傾向，由臺灣板橋地方法院檢察署檢察官
    以89年度毒偵緝字第878 號為不起訴處分確定。復施用毒品
    ，經本院以92年度毒聲字第2769號裁定送勒戒處所觀察、勒
    戒，於95年5 月8 日執行完畢，認無繼續施用毒品之傾向，
    由臺灣板橋地方法院檢察署檢察官以95年度毒偵緝字第242
    號為不起訴處分確定。詎未戒除毒癮，猶基於持有第二級毒
    品進而施用之犯意，於100 年1 月18日某時許，在新北市○
    ○區○○路39巷211 號3 樓租住處，向某真實姓名年籍不詳
    、綽號「阿清」之成年男子，購買甲基安非他命17包（原淨
    重約29.99 公克，純質淨重逾28.3318 公克），而為持有，
    旋於同日下午4 時許，在前址住處，自其中秤取少許，置入
    自備吸食器、玻璃球中燒烤產生煙霧，以此方式，施用甲基
    安非他命1 次。嗣於同日晚間7 時20分許，在上址為警查獲
    ，並扣得附表所示物品。
二、案經新北市政府警察局三重分局移送臺灣板橋地方法院檢察
    署檢察官偵查起訴。
    理  由
一、上揭事實，業據被告郭美娟於警詢、檢察官訊問及本院審理
    時坦承不諱，並有附表編號1 至6 所示物品扣案可資佐證。
    且被告為警查獲後所排放之尿液經採樣送驗（檢體編號C000
    0000），以酵素免疫分析法檢驗及氣相層析質譜儀法確認檢
    驗結果，於甲基安非他命之代謝物呈陽性反應，有臺北縣政
    府警察局三重分局查獲毒品案件被移送者姓名代碼對照表、
    臺灣檢驗科技股份有限公司濫用藥物檢驗報告在卷足稽。而
    前述查扣之毒品經以氣相層析質譜儀法鑑驗結果，確含甲基
    安非他命成分，其中附表編號1 部分，驗前含袋重33.1公克
    ，淨重約28.91 公克，取樣0.1 公克鑑驗用罄，純度98 %，
    推估驗前純質淨重約28.3318 公克，附表編號2 部分，驗前
    含袋重1.69公克，淨重約1.08公克，取樣0.0002公克鑑驗用
    罄，驗餘淨重約1.0798公克，亦有內政部警政署刑事警察局
    100 年3 月22日刑鑑字第1000032150號鑑定書、交通部民用
    航空局航空醫務中心100 年3 月4 日航藥鑑字第1001146 號
    毒品鑑定書各1 件存卷為憑，俱徵被告前揭不利於己之自白
    與事實相符。綜上，本案事證明確，被告犯行堪予認定。
二、核被告所為，係犯毒品危害防制條例第11條第4 項持有第二
    級毒品純質淨重20公克以上罪。被告持有甲基安非他命進而
    施用，所持有之第二級毒品純質淨重20公克以上，其施用之
    低度行為，應為持有之高度行為所吸收，不另論罪。被告前
    因施用毒品，分別經本院以96年度訴字第752 號、96年度易
    字第1424號判決判處有期徒刑6 月、有期徒刑3 月、有期徒
    刑4 月確定，並經本院以96年度聲減字第7364號裁定減刑為
    二分之ㄧ，再因施用毒品，經本院以96年度訴字第4225號判
    決判處有期徒刑7 月、有期徒刑5 月確定，上開五罪經本院
    以97年度聲字第714 號裁定定應執行有期徒刑1 年3 月確定
    ，又施用毒品，經本院以97年度簡字第248 號判決判處有期
    徒刑5 月，如易科罰金，以新臺幣1000元折算1 日，於97年
    3 月24日確定，並接續執行，其指揮書執行完畢日期雖為98
    年3 月4 日，然被告另於96年4 月至11月間，因違反毒品危
    害防制條例等案件，經本院以97年度訴字第751 、2377號判
    決判處有期徒刑3 月（共三罪）、有期徒刑6 月（共五罪）
    、有期徒刑5 月，應執行有期徒刑2 年8 月，於98年9 月6
    日確定，自100 年12月6 日起入監執行，現仍執行中，有臺
    灣高等法院被告前案紀錄表可參，上開九罪依刑法第50條規
    定，與前所犯施用毒品之罪，經本院以97年度簡字第248 號
    判決宣告之有期徒刑5 月，合於併合處罰之要件，此部分經
    定其應執行之刑後，即未執行完畢，則被告於100 年1 月18
    日持有、施用毒品而犯本罪，與累犯之要件不合，檢察官認
    應論以累犯，請依刑法第47條第1 項規定，加重其刑，容有
    未洽。爰審酌毒品之持有及流通，危害國人身心健康及社會
    秩序至鉅，為國法所厲禁，被告漠視法令禁制，恣意持有甲
    基安非他命，並予施用，自制力及守法觀念均有欠缺，應嚴
    予非難，兼衡被告之素行、智識程度，其犯罪之動機、目的
    、手段，及被告持有毒品之期間、數量，暨其犯罪後之態度
    等一切情狀，量處如主文所示之刑，資為懲儆。
三、扣案如附表編號1 、2 所示甲基安非他命17包（其包裝袋無
    法析離，除經取樣鑑驗用罄部分，失其違禁物之性質，毋庸
    宣告沒收外，驗餘含袋重34.6898 公克），及編號3 所示甲
    基安非他命殘渣袋3 個（內有甲基安非他命殘渣，量微無法
    秤重，亦無法與包裝袋析離），為查獲之毒品，不問屬於犯
    人與否，應依毒品危害防制條例第18條第1 項前段規定，沒
    收銷燬之。扣案如附表編號3 、4 、5 所示吸食器、玻璃球
    、電子磅秤，係供被告持有、施用甲基安非他命使用，且為
    被告所有之物，此據被告供承在卷，是依刑法第38條第1 項
    第2 款規定沒收之。至附表所示其餘扣案物品，於本案並無
    證據證明與被告持有、施用第二級毒品之犯罪事實有何關聯
    性，爰不併予宣告沒收，附此敘明。
據上論斷，應依刑事訴訟法第273 條之1 第1 項、第299 條第1
項前段，毒品危害防制條例第11條第4 項、第18條第1 項前段，
刑法第11條、第38條第1 項第2 款，判決如主文。
本案經檢察官范孟珊到庭執行職務。
中    華    民    國   100    年    12    月    21    日
                  刑事第十七庭  法  官  廖怡貞
以上正本證明與原本無異。
如不服本判決，應於判決送達後10日內，向本院提出上訴狀，上
訴於臺灣高等法院。
                                書記官  林惠齡
中    華    民    國   100    年    12    月    23    日
※附錄本案論罪科刑法條全文※
毒品危害防制條例第11條：
持有第一級毒品者，處3 年以下有期徒刑、拘役或新臺幣5 萬元
以下罰金。
持有第二級毒品者，處2 年以下有期徒刑、拘役或新臺幣3 萬元
以下罰金。
持有第一級毒品純質淨重10公克以上者，處1 年以上7 年以下有
期徒刑，得併科新臺幣100 萬元以下罰金。
持有第二級毒品純質淨重20公克以上者，處6 月以上5 年以下有
期徒刑，得併科新臺幣70萬元以下罰金。
持有第三級毒品純質淨重20公克以上者，處3 年以下有期徒刑，
得併科新臺幣30萬元以下罰金。
持有第四級毒品純質淨重20公克以上者，處1 年以下有期徒刑，
得併科新臺幣10萬元以下罰金。
持有專供製造或施用第一級、第二級毒品之器具者，處1 年以下
有期徒刑、拘役或新臺幣1 萬元以下罰金。
┌────────────────────────────────┐
│附表                                                            │
├──┬─────────┬───┬───┬───────────┤
│編號│扣案物品          │數量  │持有人│新北市政府警察局三重分│
│    │                  │      │      │局扣押物品目錄表編號  │
├──┼─────────┼───┼───┼───────────┤
│1   │甲基安非他命      │14包  │郭美娟│1、 2 、3 、4 、20    │
├──┼─────────┼───┼───┼───────────┤
│2   │甲基安非他命      │3 包  │郭美娟│21、22                │
├──┼─────────┼───┼───┼───────────┤
│3   │甲基安非他命殘渣袋│3 個  │郭美娟│17                    │
├──┼─────────┼───┼───┼───────────┤
│4   │玻璃球            │2 個  │郭美娟│11                    │
├──┼─────────┼───┼───┼───────────┤
│5   │吸食器            │1 組  │郭美娟│12                    │
├──┼─────────┼───┼───┼───────────┤
│6   │電子磅秤          │1 台  │郭美娟│15                    │
├──┼─────────┼───┼───┼───────────┤
│7   │海洛因            │6 包  │郭美娟│5、6、19              │
├──┼─────────┼───┼───┼───────────┤
│8   │海洛因殘渣袋      │11個  │郭美娟│7、10、18             │
├──┼─────────┼───┼───┼───────────┤
│9   │分裝袋            │1 包  │郭美娟│13                    │
├──┼─────────┼───┼───┼───────────┤
│10  │計算機            │1 台  │郭美娟│16                    │
├──┼─────────┼───┼───┼───────────┤
│11  │不詳粉末          │3 包  │郭美娟│23                    │
├──┼─────────┼───┼───┼───────────┤
│12  │海洛因            │2 包  │李珮玲│8                     │
├──┼─────────┼───┼───┼───────────┤
│13  │海洛因殘渣袋      │2 個  │李珮玲│9                     │
├──┼─────────┼───┼───┼───────────┤
│14  │分裝袋            │1 盒  │莊季華│14                    │
└──┴─────────┴───┴───┴───────────┘